臺灣士林地方法院刑事判決
110年度審易字第450號
公  訴  人  臺灣士林地方檢察署檢察官
被      告  潘志堅




上列被告因竊盜案件，經檢察官提起公訴（110年度偵字第2242
號、第2898號、第3815號、第3816號），因被告於準備程序中就
被訴事實為有罪之陳述，經告知簡式審判程序之旨，並聽取當事
人之意見後，本院裁定改依簡式審判程序審理，並判決如下：
　　主  文
潘志堅犯如附表各編號「主文及宣告刑」欄所示之罪，各處如附
表各編號「主文及宣告刑」欄所示之刑及沒收之諭知。附表編號
1、2、3、5部分，應執行拘役捌拾日，如易科罰金，以新臺幣壹
仟元折算壹日。
    事實及理由
一、程序部分
    按除被告所犯為死刑、無期徒刑、最輕本刑為3年以上有期
    徒刑之罪或高等法院管轄第一審案件者外，於第一次審判期
    日前之準備程序進行中，被告先就被訴事實為有罪之陳述時
    ，審判長得告知被告簡式審判程序之旨，並聽取當事人、代
    理人、辯護人及輔佐人之意見後，裁定進行簡式審判程序，
    刑事訴訟法第273條之1第1項定有明文。經核本案被告潘志
    堅所犯係死刑、無期徒刑、最輕本刑為3年以上有期徒刑以
    外之罪，其於準備程序中就被訴事實為有罪之陳述，經告知
    簡式審判程序之旨，並聽取公訴人、被告之意見後，本院爰
    依首揭規定，裁定進行簡式審判程序。是本案之證據調查，
    依同法第273條之2規定，不受同法第159條第1項、第161條
    之2、第161條之3、第163條之1，及第164條至170條所規定
    證據能力認定及調查方式之限制，合先敘明。
二、本案犯罪事實及證據，除均引用檢察官起訴書之記載（如附
    件）外，另補充證據如下：被告潘志堅於本院民國110年10
    月8日準備程序及審理中所為之自白。
三、論罪科刑　　
　㈠核被告就如附表編號1、2、3、5所示犯行，均係犯刑法第320
    條第1項之竊盜罪，共4罪；就附表編號4所示犯行，則係犯
    刑法第321條第1項第1款之侵入住宅竊盜罪。被告所犯上開5
    罪間，其犯意各別，行為互殊，應予分論併罰。
　㈡按刑法第47條第1項規定：「受徒刑之執行完畢，或一部之執
    行而赦免後，5年以內故意再犯有期徒刑以上之罪者，為累
    犯，加重本刑至二分之一。」有關累犯加重本刑部分，不生
    違反憲法一行為不二罰原則之問題。惟其不分情節，基於累
    犯者有其特別惡性及對刑罰反應力薄弱等立法理由，一律加
    重最低本刑，於不符合刑法第59條所定要件之情形下，致生
    行為人所受之刑罰超過其所應負擔罪責之個案，其人身自由
    因此遭受過苛之侵害部分，對人民受憲法第8條保障之人身
    自由所為限制，不符憲法罪刑相當原則，牴觸憲法第23條比
    例原則。於此範圍內，有關機關應自本解釋公布之日起2年
    內，依本解釋意旨修正之。於修正前，為避免發生上述罪刑
    不相當之情形，法院就該個案應依本解釋意旨，裁量是否加
    重最低本刑（司法院釋字第775號解釋意旨參照）。查：被
    告前因竊盜案件，經本院以108年度士簡字第158號判決判處
    有期徒刑3月、拘役20日確定，又因竊盜案件，經本院以108
    年度審簡字第415號判決判處有期徒刑6月、拘役5日（共10
    罪）、應執行拘役35日確定；上開2案所處有期徒刑部分，
    嗣經本院以108年度聲字第1645號裁定定應執行刑有期徒刑8
    月確定，嗣於109年7月26日執行完畢等情，有臺灣高等法院
    被告前案紀錄表在卷可稽，被告於受上開有期徒刑執行完畢
    後5年內，故意再犯本案有期徒刑以上之5罪，均已符合累犯
    之構成要件；本院審酌被告前案所犯罪名與本案同為竊盜罪
    ，前又另有多次竊盜前科，顯然經刑罰執行完畢後，未生警
    惕再犯相同類型之犯罪，對刑罰之反應力薄弱，依司法院釋
    字第775 號解釋意旨，衡酌罪刑相當及比例原則，認如加重
    其法定最低度刑，尚不至於使被告所受刑罰超過其所應負擔
    罪責，爰依刑法第47條第1 項規定，就被告本案5次犯行，
    均依刑法第47條第1項規定加重其刑。
　㈢爰審酌被告因貪圖小利，恣意竊取他人財物，欠缺尊重他人
    財產權之觀念，又其前有多次竊盜前科，素行非佳，有上開
    被告前案紀錄表在卷可憑，竟再犯本案，殊屬不該，惟念其
    犯後始終坦承犯行，顯具悔意，暨考量其犯罪之動機、手段
    、情節、各次犯行所竊財物價值及所獲利益，及其自陳國中
    畢業之教育智識程度、入監前無業、單身、無需扶養家人之
    家庭生活經濟狀況（見本院110年度審易字第450號卷110年1
    0月8日審判筆錄第5頁）等一切情狀，分別量處如附表各編
    號「主文及宣告刑」欄所示之刑，並就附表編號1、2、3、5
    所示犯行所處之刑均諭知易科罰金之折算標準，再就所處拘
    役刑部分（即附表編號1、2、3、5），定應執行刑如主文所
    示及諭知易科罰金之折算標準。
四、沒收部分
    按犯罪所得，屬於犯罪行為人者，沒收之；於全部或一部不
    能沒收或不宜執行沒收時，追徵其價額；犯罪所得已實際合
    法發還被害人者，不予宣告沒收或追徵，刑法第38條之1第1
    項前段、第3項、第5項分別定有明文。查：
　㈠被告就如附表編號1所載犯行所竊得之DIADORA7510黑色運動
    鞋1雙、如附表編號2所載犯行所竊得之安全帽1頂及手套2雙
    、如附表編號3所載犯行所竊得之Pantone行動電源2個、如
    附表編號4所載犯行所竊得之黑色西裝褲1件、深藍色愛迪達
    拖鞋1雙、如附表編號5所載犯行所竊得之白色鞋子1雙，均
    屬被告各次犯行之犯罪所得，既均未扣案且未實際發還被害
    人，亦查無過苛調節之情形，均應依刑法第38條之1第1項前
    段、第3項規定，分別於對應犯罪之主文項下宣告沒收之，
    且於全部或一部不能沒收或不宜執行沒收時，追徵其價額。
    至扣案之深藍色愛迪達拖鞋1雙非告訴人所有，被告亦稱其
    竊得之該雙拖鞋現不知在何處等語(見110年度偵字第3815號
    卷第59頁)，故認該雙拖鞋非被告犯罪所得，而不為沒收之
    宣告，附此敘明。
　㈡本案被告如附表編號4所載犯行所竊得之白色襯衫1件，業經
    合法發還被害人乙情，有贓物認領保管單在卷可稽(見110年
    度偵字第3815號卷第27頁)，是依刑法第38條之1第5項之規
    定，不予宣告沒收。
據上論斷，應依刑事訴訟法第273條之1第1項、第299條第1項前
段、第310條之2、第454條第2項，刑法第320條第1項、第321條
第1項第1款、第47條第1項、第51條第6款、第41條第1項前段、
第38條之1第1項前段、第3項，刑法施行法第1條之1第1項，判決
如主文。
本案經檢察官白忠志提起公訴，由檢察官李清友到庭執行職務。
中　　華　　民　　國　 110　　年　　10　　月　　29　　日
                  刑事第九庭法  官  陳秀慧
以上正本證明與原本無異。
如不服本判決應於收受送達後20日內向本院提出上訴書狀，並應
敘述具體理由。其未敘述上訴理由者，應於上訴期間屆滿後20日
內向本院補提理由書（均須按他造當事人之人數附繕本）「切勿
逕送上級法院」。若因疫情而遲誤不變期間，得向法院聲請回復
原狀。
                            書記官  陳建宏
中　　華　　民　　國　 110　　年　　10　　月　　29　　日
附錄本案論罪科刑法條全文：
中華民國刑法第320條
意圖為自己或第三人不法之所有，而竊取他人之動產者，為竊盜
罪，處5年以下有期徒刑、拘役或50萬元以下罰金。意圖為自己
或第三人不法之利益，而竊佔他人之不動產者，依前項之規定處
斷。
前2項之未遂犯罰之。
中華民國刑法第321條
犯前條第1項、第2項之罪而有下列情形之一者，處6月以上5年以
下有期徒刑，得併科50萬元以下罰金：
一、侵入住宅或有人居住之建築物、船艦或隱匿其內而犯之。
二、毀越門窗、牆垣或其他安全設備而犯之。
三、攜帶兇器而犯之。
四、結夥三人以上而犯之。
五、乘火災、水災或其他災害之際而犯之。
六、在車站、港埠、航空站或其他供水、陸、空公眾運輸之舟、
    車、航空機內而犯之。前項之未遂犯罰之。
附表：
編號 犯罪事實 竊得之財物 主文及宣告刑 1 如起訴書犯罪事實欄一、㈠所載 DIADORA7510黑色運動鞋1 雙(價值約新臺幣【下同】1,190元) 潘志堅犯竊盜罪，累犯，處拘役貳拾日，如易科罰金，以新臺幣壹仟元折算壹日。 未扣案之犯罪所得DIADORA7510黑色運動鞋壹雙沒收之，於全部或一部不能沒收或不宜執行沒收時，追徵其價額。 2 如起訴書犯罪事實欄一、㈡所載 安全帽1頂、手套2雙（價值共計約3,400元） 潘志堅犯竊盜罪，累犯，處拘役肆拾日，如易科罰金，以新臺幣壹仟元折算壹日。 未扣案之犯罪所得安全帽壹頂、手套貳雙均沒收之，於全部或一部不能沒收或不宜執行沒收時，追徵其價額。 3 如起訴書犯罪事實欄一、㈢所載 Pantone行動電源2個（價值共計約1,000元） 潘志堅犯竊盜罪，累犯，處拘役貳拾日，如易科罰金，以新臺幣壹仟元折算壹日。 未扣案之犯罪所得Pantone行動電源貳個沒收之，於全部或一部不能沒收或不宜執行沒收時，追徵其價額。 4 如起訴書犯罪事實欄一、㈣所載 白色襯衫1 件(已發還)、黑色西裝褲1件、深藍色愛迪達拖鞋1雙（價值共計約4,500元） 潘志堅犯侵入住宅竊盜罪，累犯，處有期徒刑柒月。 未扣案之犯罪所得黑色西裝褲壹件、深藍色愛迪達拖鞋壹雙沒收之，於全部或一部不能沒收或不宜執行沒收時，追徵其價額。 5 如起訴書犯罪事實欄一、㈤所載 白色鞋子1雙（價值約2,500元） 潘志堅犯竊盜罪，累犯，處拘役叁拾日，如易科罰金，以新臺幣壹仟元折算壹日。 未扣案之犯罪所得白色鞋子壹雙沒收之，於全部或一部不能沒收或不宜執行沒收時，追徵其價額。 
附件：
臺灣士林地方檢察署檢察官起訴書
                                     110年度偵字第2242號
                                     110年度偵字第2898號
                                     110年度偵字第3815號
                                     110年度偵字第3816號
　　被　　　告　潘志堅　男　32歲（民國00年0月0日生）
　　　　　　　　　　　　住新北市○○區○○○00號3樓
　　　　　　　　　　　　國民身分證統一編號：Z000000000號
                       （現另案於法務部○○○○○○○執                          行中）
上列被告因竊盜等案件，已經偵查終結，認應提起公訴，茲將犯
罪事實及證據並所犯法條分敘如下：
　　　　犯罪事實
一、潘志堅前因竊盜等案件，經臺灣士林地方法院以108年度士
    簡字第158號、108年度審簡字第415號判決處有期徒刑3月、
    6月，合併定應執行有期徒刑8月確定，於民國109年10月24
    日執行完畢（於本件構成累犯）。詎其仍不知悔改，復基於
    竊盜之犯意，分別為下列之行為：（一）於109年12月6日23
    時50分許，至新北市○○區○○路00巷0號前，徒手竊取許啟民
    所有而放置在該處鞋櫃內之DIADORA7510黑色運動鞋1雙（價
    值新臺幣【下同】1190元），得手後離去。嗣經許啟民發現
    遭竊而報警處理，始悉上情。（二）於109年12月15日7時45
    分許，至新北市○○區○○路00號前，徒手竊取蘇翌丞所有而放
    置在停放於該處之車牌號碼000-000號重型機車車箱內之安
    全帽1頂、手套2雙（共計價值3400元），得手後離去。嗣經
    蘇翌丞發現遭竊而報警處理，始悉上情。（三）於109年12
    月28日17時34分許，至新北市○○區○○街0○0號全家超商內，
    徒手竊取貨架上之Pantone行動電源2個（價值共計1000元）
    ，得手後離去。嗣經店長呂宜榳發現遭竊而報警處理，始悉
    上情。（四）於110年1月3日凌晨4時26分許，侵入陳薇伊位
    於新北市○○區○○街00號住處後，再至2樓陽臺，徒手竊取陳
    薇伊所有而放置在陽臺之白色襯衫1件、黑色西裝褲1件及深
    藍色愛迪達拖鞋1雙（共計價值4500元），得手後離去。嗣
    經陳薇伊發現遭竊而報警處理，經警通知潘志堅到案說明，
    潘志堅並將竊得之上開白色襯衫1件交由警方扣案，始悉上
    情。（五）於109年12月25日19時5分許，至新北市○○區○○街
    0段000號睿星文理補習班前，徒手竊取朱文騰所有而放置在
    該處鞋櫃內之白色鞋子1雙（價值2500元），得手後離去。
    嗣經朱文騰發現遭竊而報警處理，始悉上情。
二、案經許啟民、呂宜榳、陳薇伊、朱文騰訴請新北市政府警察
    局淡水分局報告偵辦。
　　　　證據並所犯法條
一、證據清單及待證事實：
編號 證據名稱 待證事實 1 被告潘志堅於警詢及偵查中之自白 證明全部犯罪事實。 2 告訴人許啟民之指訴、現場監視器光碟暨錄影畫面翻拍照片 證明犯罪事實（一）之事實。 3 被害人蘇翌丞之指述、現場監視器光碟暨錄影畫面翻拍照片及現場照片 證明犯罪事實（二）之事實。 4 告訴人呂宜榳之指訴、現場監視器光碟暨錄影畫面翻拍照片 證明犯罪事實（三）之事實。 5 告訴人陳薇伊之指訴、現場監視器光碟暨錄影畫面翻拍照片、新北市政府警察局淡水分局搜索、扣押筆錄、扣押物品目錄表、贓物認領保管單各1份 證明犯罪事實（四）之事實。 6 告訴人朱文騰之指訴、現場監視器光碟暨錄影畫面翻拍照片 證明犯罪事實（五）之事實。 
二、核被告潘志堅於犯罪事實（一）、（二）、（三）、（五）
    所為，均係犯刑法第320條第1項之普通竊盜罪嫌；於犯罪事
    實（四）所為，係犯刑法第321條第1項第1款侵入住宅之加
    重竊盜罪嫌。又被告上開5次竊盜犯行間，犯意各別，行為
    互殊，請予以分論併罰。至被告曾受有期徒刑之執行完畢，
    此有全國刑案資料查註表1份在卷可參，其於5年以內故意再
    犯本件有期徒刑以上之各罪，均為累犯，請各依刑法第47條
    第1項規定加重其刑。就上開遭竊物品未扣案、發還部分，
    請依刑法第38條之1第1項規定宣告沒收，併依同條第3項規
    定宣告如全部或一部不能沒收或不宜執行沒收時，追徵其價
    額。
三、依刑事訴訟法第251條第1項提起公訴。
　　此　致
臺灣士林地方法院
中　　華　　民　　國　 110　　年　  2   月　  26    日
                              檢察官　白忠志
本件正本證明與原本無異　
中　　華　　民　　國　 110　　年　  3   月 　 10    日
　　　　　　　　　　          書記官  林國慶  
附錄本案所犯法條全文：
中華民國刑法第320條第1項
意圖為自己或第三人不法之所有，而竊取他人之動產者，為竊盜
罪，處五年以下有期徒刑、拘役或五十萬元以下罰金。

中華民國刑法第321條
犯前條第 1 項、第 2 項之罪而有下列情形之一者，處 6 月以
上 5 年以下有期徒刑，得併科 50 萬元以下罰金：
一、侵入住宅或有人居住之建築物、船艦或隱匿其內而犯之。
二、毀越門窗、牆垣或其他安全設備而犯之。
三、攜帶兇器而犯之。
四、結夥三人以上而犯之。
五、乘火災、水災或其他災害之際而犯之。
六、在車站、港埠、航空站或其他供水、陸、空公眾運輸之舟、
    車、航空機內而犯之。
前項之未遂犯罰之。